臺灣新竹地方法院民事裁定
110年度消債清字第20號
聲  請  人  
即債務人    張慧美  



代  理  人  林彥苹律師
相  對  人  
即債權人    臺灣新光商業銀行股份有限公司

法定代理人  李增昌  
代  理  人  王秀伶  
相  對  人  
即債權人    永豐商業銀行股份有限公司

法定代理人  陳嘉賢  
相  對  人  
即債權人    中國信託商業銀行股份有限公司


代  理  人  江芝蓉（兼送達代收人）

法定代理人  利明獻  

相  對  人  
即債權人    滙誠第一資產管理股份有限公司

法定代理人  莊仲沼  


相  對  人  
即債權人    臺灣銀行股份有限公司


法定代理人  呂桔誠  

代  理  人  柯中偉  


相  對  人  
即債權人    衛生福利部中央健康保險署

法定代理人  李伯璋  
相  對  人  
即債權人    勞動部勞工保險局

法定代理人  鄧明斌  
相  對  人  
即債權人    滙誠第二資產管理股份有限公司

法定代理人  莊仲沼  


上列當事人聲請消費者債務清理清算事件，本院裁定如下：
　　主　文
債務人張慧美自中華民國一一○年九月二十七日下午四時起開始
清算程序。
命司法事務官進行本件清算程序。
　　理　由
一、按債務人不能清償債務或有不能清償之虞者，得依消費者債
    務清理條例所定更生或清算程序，清理其債務；債務人對於
    金融機構負債務者，在聲請更生或清算前，應向最大債權金
    融機構請求協商債務清償方案，或向其住、居所地之法院或
    鄉、鎮、市、區調解委員會聲請債務清理之調解，消費者債
    務清理條例（下稱消債條例）第3條、第151條第1項分別定
    有明文。又法院開始清算程序之裁定，應載明其年、月、日
    、時，並即時發生效力；法院裁定開始更生或清算程序後，
    得命司法事務官進行更生或清算程序；必要時，得選任律師
    、會計師或其他適當之自然人或法人一人為監督人或管理人
    。復為消債條例第83條第1項、第16條第1項所明定。
二、聲請意旨略以：
　　聲請人前因有不能清償債務之情事，而積欠債務總額新臺幣
    （下同）共917,985元，聲請人前於本院向債權人聲請債務
    前置調解，聲請人表示無能力清償債務，以致前置調解不成
    立(本院110年度司消債調字第68號)，為此，爰依消債條例
    請求裁定准許清算等語。
三、經查：
㈠、聲請人提出本件清算程序之聲請前，曾於民國（下同）110年
    4月間於本院向債權人聲請債務前置調解，最大債權銀行中
    國信託商業銀行股份有限公司（下稱中國信託銀行）於110
    年4月26日陳報主張聲請人無業且尚積欠資產公司約30萬元
    ，無法負擔任何還款方案，請求逕核發調解不成立證明書，
    聲請人亦表示因無能力清償債務，請求逕核發調解不成立證
    明書，以致前置調解未能成立，此有調解程序筆錄附於本院
    110年度司消債調字第68號調解案卷可稽，堪認聲請人已依
    消債條例之規定聲請前置調解未能成立。是以，聲請人據以
    聲請清算，本院自應綜合聲請人目前全部收支及財產狀況，
    評估是否已不能維持符合人性尊嚴之最基本生活條件，而有
    「不能清償或不能清償之虞」等情。
㈡、關於聲請人之財產收入及支出部分：聲請人名下除81年出廠
    之汽車1輛外，別無其他財產，此有本院依職權調查聲請人
    之稅務電子閘門財產所得調件明細表、法務部—高額壽險資
    訊連結作業表在卷為證（本院卷第21、29-32頁）。聲請人
    陳稱目前無業，之前在餐廳上班，現住在姊姊家，有聲請人
    之陳報狀及陳述在卷可稽（本院卷第49頁、110年7月26日訊
    問筆錄）。又聲請人主張其每月必要生活支出為三餐8,000
    元、房租10,000元、電話費1,400元、雜費1,000元、醫療費
    3,260元，總計：23,660元。然查，就聲請人所主張每月生
    活必要支出，仍不得高於行政院衛生福利部公告110年度每
    人每月必要生活費用15,946元（110年度每月生活所必需〈必
    要生活費用〉數額一覽表，本院卷第183頁），則本件聲請人
    每月生活必要支出應為15,946元，洵堪認定。
㈢、綜上，聲請人主張其無法清償債務等語，以聲請人現無收入
    ，扣除每月必要生活支出15,946元觀之，業已入不敷出，參
    酌聲請人為58年次，現年51歲，距法定退休年齡尚有10餘年
    ，世新專科學校五專部畢業，罹患腰椎椎間盤炎等狀況，並
    有聲請人提出之國立臺灣大學醫學院附設醫院新竹臺大分院
    新竹醫院之診斷證明書在卷可佐（本院卷第75頁），聲請人
    因第四及第五腰椎椎間盤炎之病症，於症狀發作、治療期間
    及恢復期間均會影響工作能力而無法工作，其不能工作期間
    需視病情嚴重程度，約四個月至半年。有國立臺灣大學醫學
    院附設醫院新竹臺大分院新竹醫院110年7月12日新竹臺大分
    院病歷字第1100007550號函附卷足憑(本院卷第233頁)。聲
    請人於發病休養期間難尋穩定收入之工作，更遑論聲請人現
    積欠之債務，其利息部分仍持續增加中，聲請人顯有不能清
    償債務之情事存在。本件聲請人聲請清算於法有據，應依前
    揭規定，開始清算程序。並命司法事務官進行本件清算程序
    。
四、爰裁定如主文所示。
中　　華　　民　　國　　110 　年　　9 　　月　　27　　日
　　　　　　　　　民事第二庭　　法　官　林麗玉
以上正本係照原本作成。
本件裁定不得抗告。
中　　華　　民　　國　　110 　年　　9 　　月　　27　　日
                                書記官　郭春慧